臺灣宜蘭地方法院刑事判決              100年度訴字第112號
公  訴  人  臺灣宜蘭地方法院檢察署檢察官
被      告  薛文華
選任辯護人  陳為祥律師
被      告  李雅蕙
指定辯護人  曾文杞律師
被      告  王智賢
指定辯護人  曾威龍律師
上列被告因違反毒品危害防制條例等案件，經檢察官提起公訴（
100年度偵字第312號），本院判決如下：
    主  文
薛文華犯如附表一「所犯法條及罪名」欄所示之罪，各處如附表
一「刑度」欄所示之刑。如附表一「應沒收之物」欄所示之物應
分別沒收銷燬之或沒收之（販賣毒品所得部分如全部或一部不能
沒收時，以其財產抵償之）。又共同犯如附表二「所犯法條及罪
名」欄所示之罪，各處如附表二「刑度」欄所示之刑。如附表二
「應沒收之物」欄所示之物應沒收之（販賣毒品所得部分應與王
智賢連帶沒收，如全部或一部不能沒收時，以其財產抵償之）。
又犯如附表三「所犯法條及罪名」欄所示之罪，各處如附表三「
刑度」欄所示之刑。應執行有期徒刑貳拾伍年。如附表一、二「
應沒收之物」欄所示之物應分別沒收銷燬之或沒收之（販賣毒品
所得部分如全部或一部不能沒收時，以其財產抵償之，共同販賣
毒品所得部分應與王智賢連帶沒收，如全部或一部不能沒收時，
以其財產抵償之）。
王智賢共同犯如附表二「所犯法條及罪名」欄所示之罪，均為累
犯，各處如附表二「刑度」欄所示之刑。如附表二「應沒收之物
」欄所示之物應沒收之（販賣毒品所得部分應與薛文華連帶沒收
，如全部或一部不能沒收時，以其財產抵償之）。應執行有期徒
刑拾捌年。如附表二「應沒收之物」欄所示之物應沒收之（販賣
毒品所得部分應與薛文華連帶沒收，如全部或一部不能沒收時，
以其財產抵償之）。
李雅蕙幫助犯販賣第二級毒品罪，處有期徒刑貳年。緩刑伍年。
    犯 罪 事 實
一、薛文華前因犯槍砲、毒品等案件，分別經本院及臺灣高等法
    院以94年度訴字第203號、94年度訴字第241號、94年度上訴
    字第2758號判決判處有期徒刑3年2月、9月、6月、1年10月
    確定，上開各罪經減刑並定應執行刑為有期徒刑5年1月確定
    ，於94年8月8日入監執行，於97年12月2日縮短刑期假釋出
    監，嗣再因犯施用毒品案件，經本院以99年度訴字第284號
    判決判處有期徒刑1年2月確定，並經撤銷假釋，現仍在監執
    行中（未構成累犯）。王智賢前因犯毒品、竊盜案件，分別
    經本院以93年度訴字第157號、93年度易字第10號判決判處
    有期徒刑1年、6月、2年2月，經減刑並定應執行刑為有期徒
    刑2年10月確定，於96年8月24日入監執行，並於98年4月24
    日縮短刑期假釋出監，而於99年3月9日縮刑期滿執行完畢。
    詎薛文華、王智賢仍不知悔改，均明知海洛因及甲基安非他
    命分別係毒品危害防制條例所定之第一級、第二級毒品，不
    得販賣，薛文華竟分別基於販賣第一級毒品海洛因及第二級
    毒品甲基安非他命以牟利之犯意，於附表一所示之時間、地
    點，以附表一所示之方式，分別販賣海洛因及甲基安非他命
    予如附表一所示之人。薛文華、王智賢復共同基於販賣第一
    級毒品海洛因及第二級毒品甲基安非他命以牟利之犯意聯絡
    ，於附表二所示之時間、地點，以附表二所示之方式，共同
    販賣第一級毒品海洛因及第二級毒品甲基安非他命予附表二
    所示之人。而李雅蕙明知薛文華在販賣第二級毒品甲基安非
    他命，竟基於幫助薛文華販賣第二級毒品甲基安非他命之犯
    意，於附表一編號8所示之時間、地點，以附表一編號8所示
    之方式，幫助薛文華販賣第二級毒品甲基安非他命予郭東鎮
    1次。嗣經警對於薛文華所使用之行動電話實施通訊監察，
    並於100年1月7日21時40分許，經警持拘票及搜索票在宜蘭
    縣羅東鎮○○路○段155號7樓之7查獲，並扣得第1級毒品海
    洛因30小包（合計驗畢餘重15.69公克）、第2級毒品甲基安
    非他命5小包（合計驗畢餘重36.42公克）、行動電話3支及S
    IM卡5張（號碼0000000000號、0000000000號、0000000000
    號、0000000000號、0000000000號）、電子磅秤4個、分裝
    袋1包、注射針筒6支及吸食器1組等物。
二、案經宜蘭縣政府警察局礁溪分局報請臺灣宜蘭地方法院檢察
    署檢察官偵查起訴。
    理  由
壹、證據能力部分：
    按被告以外之人於審判外之言詞或書面陳述，除法律有規定
    者外，不得作為證據，刑事訴訟法第159條第1項定有明文。
一、就被告薛文華之部分：證人簡福宜於警詢中之陳述，係屬於
    被告以外之人於審判外之陳述，被告薛文華及辯護人並已否
    認上開陳述之證據能力，復無刑事訴訟法第159條之2至第15
    9條之5例外得為證據之情形，則依上開法條規定，上開證人
    於警詢中之陳述，無證據能力。至證人王智賢、李雅蕙、郭
    東鎮、朱瑞玫、陳鵬瑄、游嘉宏、蔡智仁、吳文斌、莊明修
    於警詢中之陳述，雖屬被告以外之人於審判外之陳述，惟被
    告薛文華及辯護人於本院調查證據時，已知有同法第159條
    第1項不得為證據之情形，而未於言詞辯論終結前聲明異議
    ，依同法第159條之5第2項之規定，視為有同條第1項之同意
    ，本院審酌上開證人之言詞陳述作成時之情況，認為適當，
    爰依同法第159條之5第1項之規定認有證據能力。
二、就被告李雅蕙之部分：證人郭東鎮於警詢中之陳述，係屬於
    被告以外之人於審判外之陳述，被告李雅蕙及辯護人並已否
    認上開陳述之證據能力，復無刑事訴訟法第159條之2至第15
    9條之5例外得為證據之情形，則依上開法條規定，上開證人
    於警詢中之陳述，無證據能力。至證人薛文華、王智賢、簡
    福宜、朱瑞玫、陳鵬瑄、游嘉宏、蔡智仁、吳文斌、莊明修
    於警詢中之陳述，雖屬被告以外之人於審判外之陳述，惟被
    告李雅蕙及辯護人於本院調查證據時，已知有同法第159條
    第1項不得為證據之情形，而未於言詞辯論終結前聲明異議
    ，依同法第159條之5第2項之規定，視為有同條第1項之同意
    ，本院審酌上開證人之言詞陳述作成時之情況，認為適當，
    爰依同法第159條之5第1項之規定認有證據能力，
三、就被告王智賢之部分：
（一）證人薛文華、李雅蕙、陳鵬瑄、蔡智仁於警詢中之陳述，
      係屬於被告以外之人於審判外之陳述，被告王智賢及辯護
      人並已否認上開陳述之證據能力，復無刑事訴訟法第159
      條之2至第159條之5例外得為證據之情形，則依上開法條
      規定，上開證人於警詢中之陳述，無證據能力。至證人郭
      東鎮、朱瑞玫、游嘉宏、吳文斌、莊明修於警詢中之陳述
      ，雖屬被告以外之人於審判外之陳述，惟被告王智賢及辯
      護人於本院調查證據時，已知有同法第159條第1項不得為
      證據之情形，而未於言詞辯論終結前聲明異議，依同法第
      159條之5第2項之規定，視為有同條第1項之同意，本院審
      酌上開證人之言詞陳述作成時之情況，認為適當，爰依同
      法第159條之5第1項之規定認有證據能力。
（二）同案被告薛文華、李雅蕙於偵查中未經具結之陳述，因係
      以被告之身分接受訊問，且於本院審理中業已提供對質詰
      問之機會，其偵查中之陳述又無顯不可信之情形，應有證
      據能力。
（三）證人陳鵬瑄、蔡智仁於偵查中之陳述業經具結，且本院審
      理中已提供對質詰問之機會，其陳述無顯不可信之情形，
      應有證據能力。
貳、實體部分：
一、訊據被告薛文華對於附表一編號1至4號、編號6至15號及附
    表二編號2、3號之販賣第一級毒品海洛因、販賣第二級毒品
    甲基安非他命之犯行及附表三所示之轉讓第一級毒品海洛因
    及屬禁藥之第二級毒品甲基安非他命等情均坦承不諱，惟辯
    稱附表一編號5所收的錢係簡福宜之欠款，而附表二編號1係
    因掛急診沒有錢，所以打電話給證人簡福宜請他先拿錢給伊
    看醫生，伊並拿一些請他云云；訊據被告王智賢固坦承有於
    附表二編號1所示之時間、地點，向簡福宜拿現金2千元並交
    付1包甲基安非他命給簡福宜等情不諱，惟矢口否認有販賣
    甲基安非他命予簡福宜、陳鵬瑄、蔡智仁，辯稱：簡福宜的
    部分伊有幫忙交付安非他命給簡福宜，但沒有從中獲取利益
    ，且亦沒有販賣毒品給陳鵬瑄、蔡智仁云云；訊據被告李雅
    蕙固坦承有收受郭東鎮所交付之現金6千元，並將現金轉交
    予薛文華等情不諱，惟矢口否認有何幫助販賣安非他命之犯
    行，辯稱：伊以為是郭東鎮要還錢給薛文華云云。經查：
（一）上開犯罪事實，業據證人簡福宜、郭東鎮、陳鵬瑄、游嘉
      宏、莊明修、蔡智仁、吳文斌、朱瑞玫於偵查中證述明確
      ，並有通訊監察譯文在卷可稽，復有第1級毒品海洛因30
      小包（毛重21.82公克）、第2級毒品甲基安非他命5小包
      （毛重40.42公克）、行動電話1支及SIM卡1張（號碼0000
      000000號）、電子磅秤4個及分裝袋1包扣案可資參佐。而
      扣案之海洛因經送鑑定之結果，均含海洛因成分（其中28
      包，合計淨重8.56公克，驗餘淨重8.53公克，純度23.78
      ％，純質淨重2.04公克；其中2包，合計淨重7.38公克，
      驗餘淨重7.16公克，純度25.22％，純質淨重1.86公克）
      ；而扣案之甲基安非他命經送鑑定之結果均含甲基安非他
      命成分（其中1包驗前毛重37.75公克，取0.09公克鑑定用
      罄，餘34.82公克，純度97％，驗前純質淨重33.86公克；
      另外4包驗前毛重4.73公克，淨重1.68公克，取0.08公克
      鑑定用罄，餘1.60公克，故5包驗畢合計餘重36.42公克）
      ，此分別有法務部調查局鑑定書、內政部警政署刑事警察
      局鑑定書在卷可稽，自堪信為真實。
（二）被告薛文華雖以上開情詞置辯，惟依證人簡福宜前於偵查
      中證述：「99年12月4日晚上18時9分52秒以0000000000電
      話撥打給薛文華，至薛文華租屋處，係幫朋友代購2萬5千
      元毒品，這次有交易成功」等語明確（見100年度他字第6
      2號偵查卷第40-44頁筆錄），核與通訊監察譯文所示相符
      ，自堪信證人簡福宜前於偵查中所為之證述為真實。至證
      人簡福宜雖於本院審理時改口證稱：「99年12月4日的2萬
      5千元是要還錢，那次的電話是別人拿我的電話去講的，
      事實上我是要還錢，本來是要跟薛文華買毒品，薛文華說
      他沒有東西，叫我還他2萬5千元，錢是我的，我有問過朋
      友他說這筆錢可以給我使用」等語，然依證人簡福宜於偵
      查中所述，可知證人簡福宜當日係幫朋友代購2萬5千元之
      毒品，故可知該筆現金係伊朋友所有，則當日薛文華既沒
      有東西可以販賣給簡福宜，簡福宜本應將該筆現金返還予
      其朋友，何以證人簡福宜得以直接用來償還其欠款？故證
      人簡福宜於本院審理時改口證稱係還錢云云，顯違常情，
      實係事後迴護被告之詞，不足採信，應以證人簡福宜於偵
      查中所為之證述較為可採，而堪信與事實相符，故被告薛
      文華確有於附表一編號5所示之時間、地點以2萬5千元之
      代價販賣甲基安非他命予簡福宜自堪以認定，被告薛文華
      辯稱僅係簡福宜償還欠款云云，尚屬無據。
（三）被告薛文華、王智賢雖均辯稱附表二編號1交付予簡福宜
      之甲基安非他命係無償轉讓云云，然依證人簡福宜於偵查
      中證稱：「99年11月20日（筆錄誤載為11月27日）以0000
      000000號電話撥打薛文華0000000000號是要購買毒品，但
      電話是王智賢接的，毒品也是王智賢交付，因為薛文華生
      病住院，我們約在宜商門口，王智賢交給我2千元安非他
      命，有交易成功」等語明確（見100年度他字第62號偵查
      卷第40-44頁筆錄），核證人簡福宜對於購買毒品之時間
      、地點、金額均證述十分具體明確，並有通訊監察譯文在
      卷可按，自堪信證人簡福宜於偵查中所述為真實。而證人
      簡福宜雖於本院審理時改口證稱：「當天是薛文華說他看
      病沒有錢，叫我先拿錢給他，但是當時王智賢有拿1包安
      非他命給我，安非他命是請我吃的」等語（見本院卷一第
      243頁筆錄），然被告薛文華平日既有多次販賣甲基安非
      他命予他人牟利之事實，則可見甲基安非他命對其而言係
      屬其經濟來源之一，故被告薛文華既係缺錢使用，豈有可
      能向簡福宜要錢後，再無償轉讓甲基安非他命予簡福宜？
      況如係約定在宜商門口還錢，何以被告薛文華、王智賢身
      上帶著甲基安非他命與簡福宜見面，且復於還錢後又無償
      轉讓甲基安非他命予簡福宜？故證人簡福宜及被告薛文華
      、王智賢前開辯詞，顯與常情相違，實不足採信為真實，
      故被告薛文華、王智賢確有於附表二編號1所示之時間、
      地點，販賣甲基安非他命予簡福宜之犯行亦堪以認定。
（四）被告王智賢雖辯稱沒有共同販賣甲基安非他命予陳鵬瑄云
      云，然依證人陳鵬瑄於偵查中證稱：「99年12月4日，我
      問尖仔（即被告薛文華）有沒有在家，王智賢說叫我過去
      再說，他知道我是要過去買安非他命，過去之後是王智賢
      把毒品賣給我，當時只有王智賢在，我一樣是買1千元的
      安非他命，錢是交給王智賢，地點一樣在薛文華奇立丹路
      的住處」等語明確（見100年度偵字第312號偵查卷一第99
      -101頁筆錄），故依證人陳鵬瑄於偵查中之證述，對於購
      買毒品之時間、地點及金額均證述十分具體明確，顯非臨
      訟杜撰之詞，自堪信為真實，至證人陳鵬瑄雖於本院審理
      時改口辯稱其都忘記了云云，當係迴護被告之詞，尚不足
      以採信。至被告王智賢雖否認當日有與證人陳鵬瑄通聯云
      云，然依證人陳鵬瑄於本院審理時亦陳明99年12月4日晚
      間9時許之該通通聯確係與被告王智賢通聯無誤，再依通
      訊監察譯文內容所示，係證人陳鵬瑄告知被告王智賢要過
      去被告住處等情，亦核與證人陳鵬瑄前於偵查中所為證述
      之情節相符，自堪信證人陳鵬瑄上開於偵查中之證述為真
      實，故被告王智賢上開辯解，尚屬無據，被告王智賢確有
      與被告薛文華共同販賣甲基安非他命予陳鵬瑄無誤。
（五）被告王智賢雖復辯稱伊沒有販賣海洛因予蔡智仁云云，然
      依證人蔡智仁前於偵查中證稱：「我找薛文華買海洛因，
      有1次是王智賢接的，我就找王智賢買，我只有2次買成功
      ，1次是向薛文華買，1次是向王智賢買，99年11月20日這
      次是向王智賢買，電話是王智賢接的，毒品也是王智賢交
      給我，這次是買海洛因2千元，交易地點是在礁溪奇立丹
      路」等語明確（見100年度偵字第312號偵查卷第10-13頁
      筆錄），核與證人蔡智仁於本院審理時證稱：99年11月20
      日這通電話是王智賢接的，2千元的海洛因也是王智賢交
      的等情均相符合，並有通訊監察譯文在卷可稽，且依通訊
      監察譯文之內容觀之，亦係被告王智賢與證人蔡智仁約妥
      見面地點等情，核亦均與證人蔡智仁上開證述之情節相符
      ，自堪信證人蔡智仁前開證述為真實，故被告王智賢辯稱
      並未販賣海洛因予證人蔡智仁云云，尚屬無據。
（六）被告王智賢雖辯稱其並未與被告薛文華共同販賣海洛因及
      甲基安非他命云云，然依證人薛文華於本院審理時證稱：
      「我人不舒服，有請他來幫忙開車、聽電話，也有幫我送
      毒品」等語明確（見本院卷二第104頁筆錄），亦核與被
      告薛文華於偵查中供承：「王智賢有幫忙運送毒品，一級
      部分比較少，沒幾次，二級的部分不記得次數」等語相符
      （見100年度偵字第312號偵查卷一第77-81頁筆錄），且
      依證人陳鵬瑄、蔡智仁前開證述，可知其撥打薛文華之電
      話，卻係被告王智賢接聽，並交付毒品等情在卷，故可知
      被告王智賢確有與被告薛文華共同販賣毒品之犯行無誤，
      被告王智賢前開辯解，實屬無據。
（七）被告李雅蕙雖辯稱其並未販賣毒品給郭東鎮云云，然依證
      人郭東鎮前於偵查中具結證稱：「99年12月3日早上這次
      ，他載小孩去頭城上學，他叫我去頭城國中他所有的自小
      客車上面，這次是薛文華開車，他老婆把毒品交給我，這
      次收6千元，錢是他老婆收的」等語明確（見100年度他字
      第63號偵查卷第28-31頁筆錄），並有通訊監察譯文在卷
      可按，而依本院勘驗通訊監察譯文之結果：「（一）99年
      12月3日6時41分04秒錄音檔通話內容勘驗結果：A：喂？B
      ：ㄟ，阿兄！A：嘿？B：你人在哪裡？A：我在「外圍仔
      」，怎樣？B：我算說喔…拿錢給你啦！A：喔…不然我回
      去再打給你好嗎？B：不…算說…阿兄，還是我去找你？
      算說…朋友順便要…A：見面再說好嗎？B：還是要在哪裡
      等？我現在也是在礁溪。A：我要載小孩去讀書。B：這樣
      我去找你。我朋友趕八點之前要去上班啦。A：我載孩子
      去讀書啦！B：不然我去找你，看是要在哪裡等？A：我載
      孩子去讀書啦！B：哪一間？A：蛤？在「八那拉」啦！B
      ：「八那拉」…不然「八那拉」那裡等啦！健康瀑布啊…
      A：國中啦！B：「八那拉」是國中喔…。（二）99年12月
      3日6時42分52秒錄音檔通話內容勘驗結果：A：喂？B：喂
      ，阿兄喔？說二城國中喔？A：頭城國中啦！B：喔，頭城
      國中喔。（三）99年12月3日6時54分24秒錄音檔通話內容
      勘驗結果：A：喂？B：喂，阿兄！不是啊，算說…你聽懂
      嗎…現在是很趕啦…我朋友要去工作啦....A ：你很趕，
      我也很趕。我還要帶小孩去吃早餐。大家互相一下…B：
      我互相啊…是說我朋友我跟他講馬上好，我錢給你…大家
      好來好去…A：不然我沒有好來好去？我帶小孩去吃早餐
      ，這裡人很多…B：我朋友他…八點之前要到羅東…A：不
      然你來頭城，舊的這裡…我們在這裡吃早餐…B：蛤？A：
      舊的國中這裡有沒有。B：好。舊的國中你知道嗎？」（
      見本院卷一第235-238頁筆錄），亦與證人郭東鎮前開證
      述之情節相符，故證人郭東鎮前開於偵查中之證述實與事
      實相符而堪採信，顯見被告薛文華確有與證人郭東鎮於上
      開地點交易毒品，並由被告李雅蕙當場收受現金無誤。至
      證人郭東鎮雖於本院審理時改口證稱毒品是薛文華交給伊
      ，錢也是拿給薛文華云云，然被告李雅蕙前於偵查中即已
      自承：「郭東鎮當時把錢放在我們中間當時薛文華在裝安
      非他命，薛文華很兇，因為郭東鎮有欠薛文華錢，我不知
      道薛文華要不要收6千元，他們2個人就僵在那裡，我就把
      錢拿給薛文華」等情在卷（見100年度偵字第312號偵查卷
      一第84-87頁筆錄），亦核與同案被告薛文華於本院審理
      中供稱：郭東鎮把錢交給李雅蕙，我馬上就接手，我馬上
      把毒品交給郭東鎮等情相符，顯見被告李雅蕙確有當場收
      受證人郭東鎮所交付之金錢無誤，故證人郭東鎮於本院審
      理時改口證稱被告李雅蕙沒有經手錢云云，自係事後迴護
      被告之詞，不足採信。而被告李雅蕙雖辯稱其並不知道該
      筆金錢係販賣毒品之代價云云，然依被告李雅蕙前開於偵
      查中之供述，可知於證人郭東鎮交錢之當時，被告薛文華
      正在車上分裝安非他命，故被告李雅蕙對於被告薛文華與
      證人郭東鎮係要交易毒品一節，自係知之甚明，而於被告
      薛文華在分裝毒品之同時，被告李雅蕙即向證人郭東鎮接
      手金錢，被告李雅蕙對於被告薛文華之販賣毒品行為，實
      有幫助之犯意甚明，故被告李雅蕙辯稱不知情云云，自屬
      無據，被告李雅蕙幫助被告薛文華販賣甲基安非他命之犯
      行實堪以認定。
（八）而查販賣毒品係政府嚴予查緝之違法行為，並無公定價格
      ，且出售份量可任意分裝增減，價格亦因毒品純度、買賣
      數量、買賣雙方關係資力、毒品來源是否充裕、檢警查緝
      等因素而有不同，難有客觀之標準，是販賣利得除經行為
      人坦承或價量明確外，實難加以認定，然不論是瓶裝或紙
      包之毒品，均可任意分裝或增減其分量，復可依買受人之
      需求按原包裝賣出或再分裝為小包出售，則無論以原包裝
      賣出或分裝後再行出賣之每包售價，均可因賺取價差而牟
      得利益，至為昭然；況海洛因及甲基安非他命之毒品均屬
      價格昂貴，取得不易，且為政府嚴予查緝之犯罪，凡為販
      賣之不法勾當者，苟無利可圖，應無甘冒被查緝法辦重刑
      之危險，平白無端義務為該買賣之工作，故堪認被告販入
      海洛因及甲基安非他命之價格必較販出之價格低廉，或以
      同一價格而減少海洛因、甲基安非他命之份量，而有從中
      賺取差額利潤圖利之意圖及事實，此應屬合於論理法則，
      且不違背社會通常經驗之理性判斷。
（九）綜上所述，本件事證明確，被告薛文華確有於附表一所示
      之時間、地點，分別販賣第二級毒品甲基安非他命及第一
      級毒品海洛因予附表一所示之人，並有於附表二所示之時
      間、地點與被告王智賢共同販賣第一級毒品海洛因及第二
      級毒品甲基安非他命予附表二所示之人，且有於附表三所
      示之時間、地點轉讓第一級毒品海洛因及第二級毒品甲基
      安非他命之犯行，被告李雅蕙確有於附表一編號8所示之
      時間、地點幫助被告薛文華販賣第二級毒品甲基安非他命
      之犯行，本件被告犯行均堪以認定，均應依法論科。
二、按甲基安非他命業經行政院衛生署明令公告列為禁藥管理，
    屬藥事法第22條第1項第1款所列之禁藥，亦屬毒品危害防制
    條例所規定之第二級毒品。是轉讓甲基安非他命之行為，同
    受毒品危害防制條例第8條第2項之轉讓第二級毒品罪及藥事
    法第83條第1項之轉讓禁藥罪之規範，而93年4月21日修正公
    布，同年月23日施行之藥事法第83條第1項規定「明知為偽
    藥或禁藥，而販賣、供應、調劑、運送、寄藏、牙保、轉讓
    或意圖販賣而陳列者，處七年以下有期徒刑，得併科新臺幣
    五百萬元以下罰金。」，92年7月9日修正公布，93年1月9日
    生效施行之毒品危害防制條例第8條第2項則規定「轉讓第二
    級毒品者，處六月以上五年以下有期徒刑，得併科新臺幣七
    十萬元以下罰金。」，而毒品危害防制條例第8條第6項雖另
    規定「轉讓毒品達一定數量者，加重其刑至二分之一，其標
    準由行政院定之。」，且行政院依該法律授權所發布之「轉
    讓持有毒品加重其刑之數量標準」第2條亦規定「轉讓、持
    有毒品達一定數量者，加重其刑至二分之一，其標準如下：
    二、第二級毒品：淨重10公克以上。前項所稱淨重，指除去
    包裝後之毒品重量」，然本件依公訴人所舉之證據，並無法
    證明被告轉讓安非他命之數量，已達毒品危害防制條例第8
    條第6項所規定之數量（即淨重10公克以上），依罪疑惟輕
    原則，自應認被告轉讓安非他命之數量未達淨重10公克以上
    ，故本件並無再適用毒品危害防制條例第8條第6項加重其刑
    至二分之一規定之餘地。從而，被告薛文華明知為禁藥即甲
    基安非他命而轉讓予他人之所為，除該當毒品危害防制條例
    第8條第2項之轉讓第二級毒品罪外，亦該當藥事法第83條第
    1項之轉讓禁藥罪，此係屬同一犯罪行為而同時有二種法律
    可資處罰之法條（規）競合情形，應依「重法優於輕法」、
    「後法優於前法」等法理，應擇一處斷。而依前所述，可知
    藥事法第83條第1項轉讓禁藥罪之法定本刑較毒品危害防制
    條例第8條第2項轉讓第二級毒品罪之法定本刑為重，且藥事
    法第83條第1項亦屬毒品危害防制條例第8條第2項規定之後
    法，故依前述「重法優於輕法」、「後法優於前法」之法理
    ，本件就被告薛文華就附表三編號1、2轉讓甲基安非他命之
    犯行，自應適用藥事法第83條第1項之規定處斷（參見最高
    法院97年度台非字第397號、97年度台上字第3490號判決意
    旨）。故核被告薛文華所為，分別係犯如附表一、二、三「
    所犯法條及罪名」欄所示之罪；核被告王智賢所為，係犯附
    表二「所犯法條及罪名」欄所示之罪；核被告李雅蕙所為，
    係犯附表一編號8所示之幫助販賣第二級毒品罪。被告李雅
    蕙就上開附表一編號8所示之犯行，係基於幫助之犯意為之
    ，公訴意旨漏未斟酌此點，而認被告係共同販賣毒品，尚有
    未洽，惟其基本事實同一，本院自應予審理，並變更其起訴
    法條。被告薛文華、王智賢就附表二所示之犯行，均有犯意
    之聯絡及行為之分擔，均為共同正犯。被告薛文華就附表一
    編號13所示之犯行，係同時販賣第一級毒品海洛因及第二級
    毒品甲基安非他命予莊明修，係一行為觸犯數罪名，為想像
    競合犯，應從一重處斷。查被告王智賢前因犯毒品、竊盜案
    件，分別經本院以93年度訴字第157號、93年度易字第10號
    判決判處有期徒刑1年、6月、2年2月，經減刑並定應執行刑
    為有期徒刑2年10月確定，於96年8月24日入監執行，並於98
    年4月24日縮短刑期假釋出監，而於99年3月9日縮刑期滿執
    行完畢，有卷附臺灣高等法院被告前案紀錄表可按，其受有
    期徒刑之執行完畢後，5年內故意再犯本件有期徒刑以上之
    罪，為累犯，依法加重其刑（法定刑死刑、無期徒刑部分依
    法不得加重）。被告李雅蕙就附表一編號8所示之犯行，係
    基於幫助之犯意向郭東鎮收取購買毒品之現金，而幫助被告
    薛文華販賣毒品，應依刑法第30條之規定論以幫助犯，並依
    法減輕其刑。被告薛文華、王智賢持有海洛因及甲基安非他
    命之低度行為，分別為其販賣或轉讓海洛因、甲基安非他命
    之高度行為所吸收，均不另論罪。被告薛文華、王智賢所犯
    上開數罪，犯意各別，行為互殊，應分論併罰。又被告薛文
    華於偵查及本院審理中已自白附表一編號1至4號、編號6至1
    5號及附表二編號2、3號之販賣第一級毒品海洛因、第二級
    毒品甲基安非他命犯行及附表三編號3、4、5號所示之轉讓
    第一級毒品海洛因之犯行，應依毒品危害防制條例第17條第
    2 項之規定減輕其刑。而被告薛文華於偵查中及本院審理中
    亦均坦承有於附表一編號5、附表二編號1所示之時間、地點
    交付毒品、收取金錢之基本事實；被告李雅蕙於偵查及本院
    審理中亦坦承有於附表一編號8所示時間、地點向郭東鎮收
    取金錢並轉交予被告薛文華之基本事實；被告王智賢於偵查
    及審理中亦均坦認附表二編號1之交付毒品及收取金錢之基
    本事實，均應依毒品危害防制條例第17條第2項規定減輕其
    刑，並就被告王智賢之部分先加（法定刑死刑、無期徒刑部
    分依法不得加重）後減之及就被告李雅蕙之部分遞減之。又
    參酌被告王智賢共同販賣海洛因之對象及次數均僅有1次，
    交易數額亦僅有2千元，其所為之販毒行為對於他人及國家
    社會侵害之程度尚非屬十分重大等一切情狀，認被告王智賢
    就附表二編號3所示販賣第一級毒品之犯罪情節與毒品危害
    防制條例第4條第1項死刑或無期徒刑之法定本刑相較，縱對
    之科以最低度法定刑均猶嫌過重，依一般國民生活經驗法則
    ，實屬情輕法重，當足引起一般人之同情，是本院認為被告
    王智賢販賣第一級毒品之所為，顯有堪資憫恕之處，爰依刑
    法第59條之規定減輕其刑。爰審酌被告3人之素行、智識程
    度，為一己私利而共同販售或幫助販賣具成癮性、濫用性、
    侵害性之第一級或第二級毒品以營利，被告薛文華並轉讓海
    洛因及列為禁藥之甲基安非他命與他人，傷害他人身心健康
    ，助長社會不良風氣，及其等販賣毒品之次數、所得，轉讓
    毒品之次數，並審酌被告於犯後態度等一切情狀，分別量處
    如主文所示之刑，並就被告薛文華、王智賢之部分分別定其
    應執行之刑。又被告薛文華自行販賣第一級毒品所得財物為
    4千元，自行販賣第二級毒品所得財物為6萬元，均應依毒品
    危害防制條例第19條第1項之規定宣告沒收之，如全部或一
    部不能沒收時，以其財產抵償之。被告薛文華與被告王智賢
    共同販賣第一級毒品所得財物為2千元，共同販賣第二級毒
    品所為財物為3千元，應依毒品危害防制條例第19條第1項之
    規定，連帶沒收之，如全部或一部不能沒收時，以其財產抵
    償之。扣案之行動電話1支（含門號0000000000號SIM卡1張
    ），為被告薛文華所有供其販賣毒品所用之物，業據被告供
    陳在卷，應依毒品危害防制條例第19條第1項之規定沒收之
    。扣案之海洛因30包（合計驗畢餘重15.69公克），雖檢出
    第一級毒品海洛因之成分，惟被告薛文華於警詢時陳稱：扣
    案之海洛因是要供自己施用等語在卷（見警礁偵字第100410
    0478號卷第14-19頁筆錄），故無法證明扣案之海洛因係被
    告供本件販賣第一級毒品海洛因所用、預備、所得之物，此
    外，復查無其他積極證據足資證明扣案之該海洛因30包係被
    告薛文華所有供本件販賣第一級毒品海洛因所用、預備、所
    得之物，爰於本案中不另為沒收銷燬之諭知，而應由檢察官
    另行處理。又扣案之甲基安非他命5包（合計驗畢餘重36.42
    公克），為查獲之第二級毒品，且業據被告薛文華於警詢中
    供陳係供自己施用及販賣給他人所用等情在卷（見同上卷筆
    錄），應依毒品危害防制條例第18條第1項前段之規定，諭
    知沒收銷燬之。扣案之電子磅秤及分裝袋，均為被告薛文華
    所有，並供本件犯罪所用之物，業據被告供陳在卷，應依毒
    品危害防制條例第19條第1項之規定沒收之。至扣案之行動
    電話2支（IPHONE）及門號0000000000、0000000000、00000
    00000、0000000000號之SIM卡4張及注射針筒6支、吸食器1
    組，被告否認為供本件犯罪所用之物，復查無其他積極證據
    足資認定為被告所有供本件犯罪所用之物，爰均不另為沒收
    之諭知，附此敘明。查被告李雅蕙前未曾受有期徒刑以上刑
    之宣告，此有臺灣高等法院被告前案紀錄表可按，其因一時
    失慮而犯罪，經此起訴審判，當知所警惕，信無再犯之虞，
    本院認所宣告之刑以暫不執行為適當，併諭知緩刑5年，以
    啟自新。
據上論斷，應依刑事訴訟法第299條第1項前段、第300條，毒品
危害防制條例第4條第1項、第2項、第8條第1項、第17條第2項、
第18條第1項前段、第19條第1項，刑法第11條前段、第28條、第
30條、第47條第1項、第55條、第59條、第51條第5款、第74條第
1項第1款，藥事法第83條第1項，判決如主文。
本案經檢察官簡志祥到庭執行職務
中    華    民    國   100    年    12    月    14    日
                  刑事第四庭  審判長法  官  黃永勝
                                    法  官  許乃文
                                    法  官  鄭貽馨
以上正本證明與原本無異。
如不服本判決應於收受送達後十日內向本院提出上訴書狀，並應
敘述具體理由；其未敘述上訴理由者，應於上訴期間屆滿後二十
日內向本院補提理由書(均須按他造當事人之人數附繕本)「切勿
逕送上級法院」。
                                    書記官  高雪琴
中    華    民    國   100    年    12    月    14    日
附表一
┌─┬────┬───┬───┬──────┬────┬────┬───┬─────┐
│編│交易對象│時間  │地點  │交易方式    │犯罪所得│所犯法條│刑度  │應沒收之物│
│號│        │      │      │            │（新臺幣│及罪名  │      │          │
│  │        │      │      │            │）      │        │      │          │
├─┼────┼───┼───┼──────┼────┼────┼───┼─────┤
│1 │簡福宜  │99年11│薛文華│簡福宜以0981│2千元   │毒品危害│有期徒│扣案之行動│
│  │        │月18日│位於宜│515224號行動│        │防制條例│刑參年│電話壹支（│
│  │        │      │蘭縣礁│電話與薛文華│        │第4條第2│捌月。│含門號0981│
│  │        │      │溪鄉奇│所持用之0981│        │項之販賣│      │806721號SI│
│  │        │      │立丹路│806721號行動│        │第二級毒│      │M卡壹張） │
│  │        │      │之住處│電話聯絡後，│        │品罪。  │      │、電子磅秤│
│  │        │      │      │至交易地點，│        │        │      │肆個及分裝│
│  │        │      │      │以2千元之價 │        │        │      │袋壹包均沒│
│  │        │      │      │格向薛文華購│        │        │      │收。販賣第│
│  │        │      │      │買1包安非他 │        │        │      │二級毒品所│
│  │        │      │      │命毒品。    │        │        │      │得新臺幣貳│
│  │        │      │      │            │        │        │      │仟元沒收，│
│  │        │      │      │            │        │        │      │如全部或一│
│  │        │      │      │            │        │        │      │部不能沒收│
│  │        │      │      │            │        │        │      │時，以其財│
│  │        │      │      │            │        │        │      │產抵償之。│
├─┼────┼───┼───┼──────┼────┼────┼───┼─────┤
│2 │簡福宜  │99年11│薛文華│簡福宜以0981│2千元   │毒品危害│有期徒│扣案之行動│
│  │        │月25日│位於宜│515224號行動│        │防制條例│刑參年│電話壹支（│
│  │        │      │蘭縣礁│電話與薛文華│        │第4條第2│捌月。│含門號0981│
│  │        │      │溪鄉奇│所持用之0981│        │項之販賣│      │806721號SI│
│  │        │      │立丹路│806721號行動│        │第二級毒│      │M卡壹張） │
│  │        │      │之住處│電話聯絡後，│        │品罪。  │      │、電子磅秤│
│  │        │      │      │至交易地點，│        │        │      │肆個及分裝│
│  │        │      │      │以2千元之價 │        │        │      │袋壹包均沒│
│  │        │      │      │格向薛文華購│        │        │      │收。販賣第│
│  │        │      │      │買1包安非他 │        │        │      │二級毒品所│
│  │        │      │      │命毒品。    │        │        │      │得新臺幣貳│
│  │        │      │      │            │        │        │      │仟元沒收，│
│  │        │      │      │            │        │        │      │如全部或一│
│  │        │      │      │            │        │        │      │部不能沒收│
│  │        │      │      │            │        │        │      │時，以其財│
│  │        │      │      │            │        │        │      │產抵償之。│
├─┼────┼───┼───┼──────┼────┼────┼───┼─────┤
│3 │簡福宜  │99年11│薛文華│簡福宜以0981│2千元   │毒品危害│有期徒│扣案之行動│
│  │        │月29日│位於宜│515224號行動│        │防制條例│刑參年│電話壹支（│
│  │        │      │蘭縣礁│電話與薛文華│        │第4條第2│捌月。│含門號0981│
│  │        │      │溪鄉奇│所持用之0981│        │項之販賣│      │806721號SI│
│  │        │      │立丹路│806721號行動│        │第二級毒│      │M卡壹張） │
│  │        │      │之住處│電話聯絡後，│        │品罪。  │      │、電子磅秤│
│  │        │      │      │至交易地點，│        │        │      │肆個及分裝│
│  │        │      │      │以2千元之價 │        │        │      │袋壹包均沒│
│  │        │      │      │格向薛文華購│        │        │      │收。販賣第│
│  │        │      │      │買1包安非他 │        │        │      │二級毒品所│
│  │        │      │      │命毒品。    │        │        │      │得新臺幣貳│
│  │        │      │      │            │        │        │      │仟元沒收，│
│  │        │      │      │            │        │        │      │如全部或一│
│  │        │      │      │            │        │        │      │部不能沒收│
│  │        │      │      │            │        │        │      │時，以其財│
│  │        │      │      │            │        │        │      │產抵償之。│
├─┼────┼───┼───┼──────┼────┼────┼───┼─────┤
│4 │簡福宜  │99年12│薛文華│簡福宜以0981│2千元   │毒品危害│有期徒│扣案之行動│
│  │        │月1日 │位於宜│515224號行動│        │防制條例│刑參年│電話壹支（│
│  │        │      │蘭縣礁│電話與薛文華│        │第4條第2│捌月。│含門號0981│
│  │        │      │溪鄉奇│所持用之0981│        │項之販賣│      │806721號SI│
│  │        │      │立丹路│806721號行動│        │第二級毒│      │M卡壹張） │
│  │        │      │之住處│電話聯絡後，│        │品罪。  │      │、電子磅秤│
│  │        │      │      │至交易地點，│        │        │      │肆個及分裝│
│  │        │      │      │以2千元之價 │        │        │      │袋壹包均沒│
│  │        │      │      │格向薛文華購│        │        │      │收。販賣第│
│  │        │      │      │買1包安非他 │        │        │      │二級毒品所│
│  │        │      │      │命毒品。    │        │        │      │得新臺幣貳│
│  │        │      │      │            │        │        │      │仟元沒收，│
│  │        │      │      │            │        │        │      │如全部或一│
│  │        │      │      │            │        │        │      │部不能沒收│
│  │        │      │      │            │        │        │      │時，以其財│
│  │        │      │      │            │        │        │      │產抵償之。│
├─┼────┼───┼───┼──────┼────┼────┼───┼─────┤
│5 │簡福宜  │99年12│薛文華│簡福宜以0981│2萬5千元│毒品危害│有期徒│扣案之行動│
│  │        │月4日 │位於宜│515224號行動│        │防制條例│刑參年│電話壹支（│
│  │        │      │蘭縣礁│電話與薛文華│        │第4條第2│捌月。│含門號0981│
│  │        │      │溪鄉奇│所持用之0981│        │項之販賣│      │806721號SI│
│  │        │      │立丹路│806721號行動│        │第二級毒│      │M卡壹張） │
│  │        │      │之住處│電話聯絡後，│        │品罪。  │      │、電子磅秤│
│  │        │      │      │至交易地點，│        │        │      │肆個及分裝│
│  │        │      │      │以2萬5千元之│        │        │      │袋壹包均沒│
│  │        │      │      │價格向薛文華│        │        │      │收。販賣第│
│  │        │      │      │購買1包安非 │        │        │      │二級毒品所│
│  │        │      │      │他命毒品。  │        │        │      │得新臺幣貳│
│  │        │      │      │            │        │        │      │萬伍仟元沒│
│  │        │      │      │            │        │        │      │收，如全部│
│  │        │      │      │            │        │        │      │或一部不能│
│  │        │      │      │            │        │        │      │沒收時，以│
│  │        │      │      │            │        │        │      │其財產抵償│
│  │        │      │      │            │        │        │      │之。      │
├─┼────┼───┼───┼──────┼────┼────┼───┼─────┤
│6 │郭東鎮  │99年11│薛文華│郭東鎮以0989│2千元   │毒品危害│有期徒│扣案之行動│
│  │        │月23日│位於宜│563432號行動│        │防制條例│刑參年│電話壹支（│
│  │        │      │蘭縣礁│電話與薛文華│        │第4條第2│捌月。│含門號0981│
│  │        │      │溪鄉奇│所持用之0981│        │項之販賣│      │806721號SI│
│  │        │      │立丹路│806721號行動│        │第二級毒│      │M卡壹張） │
│  │        │      │之住處│電話聯絡後，│        │品罪。  │      │、電子磅秤│
│  │        │      │      │至交易地點，│        │        │      │壹個及分裝│
│  │        │      │      │由薛文華交付│        │        │      │袋壹包均沒│
│  │        │      │      │1包安非他命 │        │        │      │收。販賣第│
│  │        │      │      │予郭東鎮，再│        │        │      │二級毒品所│
│  │        │      │      │於1、2日後向│        │        │      │得新臺幣貳│
│  │        │      │      │郭東鎮收取2 │        │        │      │仟元沒收，│
│  │        │      │      │千元之代價，│        │        │      │如全部或一│
│  │        │      │      │而販賣安非他│        │        │      │部不能沒收│
│  │        │      │      │命予郭東鎮1 │        │        │      │時，以其財│
│  │        │      │      │次。        │        │        │      │產抵償之。│
├─┼────┼───┼───┼──────┼────┼────┼───┼─────┤
│7 │郭東鎮  │99年11│薛文華│郭東鎮以0989│6千元   │毒品危害│有期徒│扣案之行動│
│  │        │月25日│位於宜│563432號行動│        │防制條例│刑參年│電話壹支（│
│  │        │      │蘭縣礁│電話與薛文華│        │第4條第2│捌月。│含門號0981│
│  │        │      │溪鄉奇│所持用之0981│        │項之販賣│      │806721號SI│
│  │        │      │立丹路│806721號行動│        │第二級毒│      │M卡壹張） │
│  │        │      │之住處│電話聯絡後，│        │品罪。  │      │、電子磅秤│
│  │        │      │      │至交易地點，│        │        │      │肆個及分裝│
│  │        │      │      │以6千元之價 │        │        │      │袋壹包均沒│
│  │        │      │      │格向薛文華購│        │        │      │收。販賣第│
│  │        │      │      │買1包安非他 │        │        │      │二級毒品所│
│  │        │      │      │命毒品。    │        │        │      │得新臺幣陸│
│  │        │      │      │            │        │        │      │仟元沒收，│
│  │        │      │      │            │        │        │      │如全部或一│
│  │        │      │      │            │        │        │      │部不能沒收│
│  │        │      │      │            │        │        │      │時，以其財│
│  │        │      │      │            │        │        │      │產抵償之。│
├─┼────┼───┼───┼──────┼────┼────┼───┼─────┤
│8 │郭東鎮  │99年12│宜蘭縣│郭東鎮以0989│6千元   │毒品危害│有期徒│扣案之行動│
│  │        │月3日 │頭城國│563432號行動│        │防制條例│刑參年│電話壹支（│
│  │        │      │中附近│電話與薛文華│        │第4條第2│捌月。│含門號0981│
│  │        │      │薛文華│所持用之0981│        │項之販賣│      │806721號SI│
│  │        │      │之車上│806721號行動│        │第二級毒│      │M卡壹張） │
│  │        │      │      │電話聯絡後，│        │品罪。  │      │、電子磅秤│
│  │        │      │      │至上開地點，│        │        │      │肆個及分裝│
│  │        │      │      │由薛文華在車│        │        │      │袋壹包均沒│
│  │        │      │      │上分裝毒品，│        │        │      │收。販賣第│
│  │        │      │      │而李雅蕙則基│        │        │      │二級毒品所│
│  │        │      │      │於幫助販賣安│        │        │      │得新臺幣陸│
│  │        │      │      │非他命之犯意│        │        │      │仟元沒收，│
│  │        │      │      │，向郭東鎮收│        │        │      │如全部或一│
│  │        │      │      │取現金6千元 │        │        │      │部不能沒收│
│  │        │      │      │後，將錢交予│        │        │      │時，以其財│
│  │        │      │      │薛文華，再由│        │        │      │產抵償之。│
│  │        │      │      │薛文華將分裝│        │        │      │          │
│  │        │      │      │好之毒品安非│        │        │      │          │
│  │        │      │      │他命1包交付 │        │        │      │          │
│  │        │      │      │予郭東鎮。  │        │        │      │          │
├─┼────┼───┼───┼──────┼────┼────┼───┼─────┤
│9 │陳鵬瑄  │99年11│薛文華│陳鵬瑄以0981│1千元   │毒品危害│有期徒│扣案之行動│
│  │        │月22日│位於宜│743341號行動│        │防制條例│刑參年│電話壹支（│
│  │        │      │蘭縣礁│電話與薛文華│        │第4條第2│捌月。│含門號0981│
│  │        │      │溪鄉奇│所持用之0981│        │項之販賣│      │806721號SI│
│  │        │      │立丹路│806721號行動│        │第二級毒│      │M卡壹張） │
│  │        │      │之住處│電話聯絡後，│        │品罪。  │      │、電子磅秤│
│  │        │      │      │至交易地點，│        │        │      │肆個及分裝│
│  │        │      │      │以1千元之價 │        │        │      │袋壹包均沒│
│  │        │      │      │格向薛文華購│        │        │      │收。販賣第│
│  │        │      │      │買1包安非他 │        │        │      │二級毒品所│
│  │        │      │      │命毒品。    │        │        │      │得新臺幣壹│
│  │        │      │      │            │        │        │      │仟元沒收，│
│  │        │      │      │            │        │        │      │如全部或一│
│  │        │      │      │            │        │        │      │部不能沒收│
│  │        │      │      │            │        │        │      │時，以其財│
│  │        │      │      │            │        │        │      │產抵償之。│
├─┼────┼───┼───┼──────┼────┼────┼───┼─────┤
│10│游嘉宏  │99年12│薛文華│游嘉宏以0930│3千元   │毒品危害│有期徒│扣案之行動│
│  │        │月5日 │位於宜│442181號行動│        │防制條例│刑參年│電話壹支（│
│  │        │      │蘭縣礁│電話與薛文華│        │第4條第2│捌月。│含門號0981│
│  │        │      │溪鄉奇│所持用之0981│        │項之販賣│      │806721號SI│
│  │        │      │立丹路│806721號行動│        │第二級毒│      │M卡壹張） │
│  │        │      │之住處│電話聯絡後，│        │品罪。  │      │、電子磅秤│
│  │        │      │      │至交易地點，│        │        │      │肆個及分裝│
│  │        │      │      │以3千元之價 │        │        │      │袋壹包均沒│
│  │        │      │      │格向薛文華購│        │        │      │收。販賣第│
│  │        │      │      │買1包安非他 │        │        │      │二級毒品所│
│  │        │      │      │命毒品。    │        │        │      │得新臺幣參│
│  │        │      │      │            │        │        │      │仟元沒收，│
│  │        │      │      │            │        │        │      │如全部或一│
│  │        │      │      │            │        │        │      │部不能沒收│
│  │        │      │      │            │        │        │      │時，以其財│
│  │        │      │      │            │        │        │      │產抵償之。│
├─┼────┼───┼───┼──────┼────┼────┼───┼─────┤
│11│游嘉宏  │99年12│宜蘭縣│游嘉宏以0930│5千元   │毒品危害│有期徒│扣案之行動│
│  │        │月18日│冬山鄉│442181號行動│        │防制條例│刑參年│電話壹支（│
│  │        │      │冬山國│電話與薛文華│        │第4條第2│捌月。│含門號0981│
│  │        │      │中附近│所持用之0981│        │項之販賣│      │806721號SI│
│  │        │      │      │806721號行動│        │第二級毒│      │M卡壹張） │
│  │        │      │      │電話聯絡後，│        │品罪。  │      │、電子磅秤│
│  │        │      │      │至交易地點，│        │        │      │肆個及分裝│
│  │        │      │      │以5千元之價 │        │        │      │袋壹包均沒│
│  │        │      │      │格向薛文華購│        │        │      │收。販賣第│
│  │        │      │      │買1包安非他 │        │        │      │二級毒品所│
│  │        │      │      │命毒品。    │        │        │      │得新臺幣伍│
│  │        │      │      │            │        │        │      │仟元沒收，│
│  │        │      │      │            │        │        │      │如全部或一│
│  │        │      │      │            │        │        │      │部不能沒收│
│  │        │      │      │            │        │        │      │時，以其財│
│  │        │      │      │            │        │        │      │產抵償之。│
├─┼────┼───┼───┼──────┼────┼────┼───┼─────┤
│12│游嘉宏  │100年1│薛文華│游嘉宏以0930│3千元   │毒品危害│有期徒│扣案之第二│
│  │        │月7日 │位於宜│442181號行動│        │防制條例│刑參年│級毒品甲基│
│  │        │      │蘭縣羅│電話與薛文華│        │第4條第2│捌月。│安非他命伍│
│  │        │      │東鎮中│所持用之0981│        │項之販賣│      │包（合計驗│
│  │        │      │山路1 │806721號行動│        │第二級毒│      │畢餘重參拾│
│  │        │      │段155 │電話聯絡後，│        │品罪。  │      │陸點肆貳公│
│  │        │      │號7之7│至交易地點，│        │        │      │克）均沒收│
│  │        │      │樓租屋│以3千元之價 │        │        │      │銷燬之。扣│
│  │        │      │處    │格向薛文華購│        │        │      │案之行動電│
│  │        │      │      │買1包安非他 │        │        │      │話壹支（含│
│  │        │      │      │命毒品。    │        │        │      │門號098180│
│  │        │      │      │            │        │        │      │6721號SIM │
│  │        │      │      │            │        │        │      │卡壹張）、│
│  │        │      │      │            │        │        │      │電子磅秤肆│
│  │        │      │      │            │        │        │      │個及分裝袋│
│  │        │      │      │            │        │        │      │壹包均沒收│
│  │        │      │      │            │        │        │      │。販賣第二│
│  │        │      │      │            │        │        │      │級毒品所得│
│  │        │      │      │            │        │        │      │新臺幣參仟│
│  │        │      │      │            │        │        │      │元沒收，如│
│  │        │      │      │            │        │        │      │全部或一部│
│  │        │      │      │            │        │        │      │不能沒收時│
│  │        │      │      │            │        │        │      │，以其財產│
│  │        │      │      │            │        │        │      │抵償之。  │
├─┼────┼───┼───┼──────┼────┼────┼───┼─────┤
│13│莊明修  │100年1│薛文華│莊明修以0916│2千元   │毒品危害│有期徒│扣案之行動│
│  │        │月5日 │位於宜│895859號行動│        │防制條例│刑拾伍│電話壹支（│
│  │        │晚間6 │蘭縣羅│電話與薛文華│        │第4條第1│年。  │含門號0981│
│  │        │時許  │東鎮中│所持用之0981│        │項之販賣│      │806721號SI│
│  │        │      │山路1 │806721號行動│        │第一級毒│      │M卡壹張） │
│  │        │      │段155 │電話聯絡後，│        │品罪。  │      │、電子磅秤│
│  │        │      │號7樓 │至交易地點，│        │        │      │肆個及分裝│
│  │        │      │之7之 │以各1千元之 │        │        │      │袋壹包均沒│
│  │        │      │租屋處│價格，同時向│        │        │      │收。販賣第│
│  │        │      │      │薛文華購買1 │        │        │      │一級毒品所│
│  │        │      │      │包海洛因及1 │        │        │      │得新臺幣壹│
│  │        │      │      │包安非他命。│        │        │      │仟元及販賣│
│  │        │      │      │            │        │        │      │第二級毒品│
│  │        │      │      │            │        │        │      │所得新臺幣│
│  │        │      │      │            │        │        │      │壹仟元均沒│
│  │        │      │      │            │        │        │      │收，如全部│
│  │        │      │      │            │        │        │      │或一部不能│
│  │        │      │      │            │        │        │      │沒收時，以│
│  │        │      │      │            │        │        │      │其財產抵償│
│  │        │      │      │            │        │        │      │之。      │
├─┼────┼───┼───┼──────┼────┼────┼───┼─────┤
│14│蔡智仁  │99年12│薛文華│蔡智仁以0989│2千元   │毒品危害│有期徒│扣案之行動│
│  │        │月3日 │位於宜│624440號行動│        │防制條例│刑拾伍│電話壹支（│
│  │        │      │蘭縣礁│電話與薛文華│        │第4條第1│年。  │含門號0981│
│  │        │      │溪鄉奇│所持用之0981│        │項之販賣│      │806721號SI│
│  │        │      │立丹路│806721號行動│        │第一級毒│      │M卡壹張） │
│  │        │      │之住處│電話聯絡後，│        │品罪。  │      │、電子磅秤│
│  │        │      │      │至交易地點，│        │        │      │肆個及分裝│
│  │        │      │      │以2千元之價 │        │        │      │袋壹包均沒│
│  │        │      │      │格向薛文華購│        │        │      │收。販賣第│
│  │        │      │      │買海洛因1包 │        │        │      │一級毒品所│
│  │        │      │      │。          │        │        │      │得新臺幣貳│
│  │        │      │      │            │        │        │      │仟元沒收，│
│  │        │      │      │            │        │        │      │如全部或一│
│  │        │      │      │            │        │        │      │部不能沒收│
│  │        │      │      │            │        │        │      │時，以其財│
│  │        │      │      │            │        │        │      │產抵償之。│
├─┼────┼───┼───┼──────┼────┼────┼───┼─────┤
│15│吳文斌  │99年7 │薛文華│吳文斌以行動│1千元   │毒品危害│有期徒│扣案之行動│
│  │        │月中旬│位於宜│電話與薛文華│        │防制條例│刑拾伍│電話壹支（│
│  │        │某日  │蘭縣礁│所持用之0981│        │第4條第1│年。  │含門號0981│
│  │        │      │溪鄉奇│806721號行動│        │項之販賣│      │806721號SI│
│  │        │      │立丹路│電話聯絡後，│        │第一級毒│      │M卡壹張） │
│  │        │      │之住處│至交易地點，│        │品罪。  │      │、電子磅秤│
│  │        │      │      │以1千元之價 │        │        │      │肆個及分裝│
│  │        │      │      │格向薛文華購│        │        │      │袋壹包均沒│
│  │        │      │      │買海洛因1包 │        │        │      │收。販賣第│
│  │        │      │      │。          │        │        │      │一級毒品所│
│  │        │      │      │            │        │        │      │得新臺幣壹│
│  │        │      │      │            │        │        │      │仟元沒收，│
│  │        │      │      │            │        │        │      │如全部或一│
│  │        │      │      │            │        │        │      │部不能沒收│
│  │        │      │      │            │        │        │      │時，以其財│
│  │        │      │      │            │        │        │      │產抵償之。│
└─┴────┴───┴───┴──────┴────┴────┴───┴─────┘
附表二
┌─────┬────┬───┬───┬──────┬────┬────┬───┬─────┐
│編號      │交易對象│時間  │地點  │交易方式    │犯罪所得│所犯法條│刑度  │應沒收之物│
│          │        │      │      │            │（新臺幣│及罪名  │      │          │
│          │        │      │      │            │）      │        │      │          │
├─────┼────┼───┼───┼──────┼────┼────┼───┼─────┤
│1         │簡福宜  │99年11│宜蘭高│簡福宜以0981│2千元   │毒品危害│薛文華│扣案之行動│
│          │        │月20日│商門口│515224號行動│        │防制條例│、王智│電話壹支（│
│          │        │      │      │電話撥打薛文│        │第4條第2│賢各處│含門號0981│
│          │        │      │      │華所持用之09│        │項之共同│有期徒│806721號SI│
│          │        │      │      │00000000號行│        │販賣第二│刑參年│M卡壹張） │
│          │        │      │      │動電話，而由│        │級毒品罪│捌月。│、電子磅秤│
│          │        │      │      │王智賢接電話│        │。      │      │肆個及分裝│
│          │        │      │      │，即由王智賢│        │        │      │袋壹個均沒│
│          │        │      │      │與簡福宜約妥│        │        │      │收。販賣第│
│          │        │      │      │交易地點後，│        │        │      │二級毒品所│
│          │        │      │      │由王智賢將安│        │        │      │得新臺幣貳│
│          │        │      │      │非他命送至交│        │        │      │仟元連帶沒│
│          │        │      │      │易地點，而由│        │        │      │收，如全部│
│          │        │      │      │薛文華及王智│        │        │      │或一部不能│
│          │        │      │      │賢共同以2千 │        │        │      │沒收時，以│
│          │        │      │      │元之價格販賣│        │        │      │其財產抵償│
│          │        │      │      │安非他命1包 │        │        │      │之。      │
│          │        │      │      │予簡福宜。  │        │        │      │          │
├─────┼────┼───┼───┼──────┼────┼────┼───┼─────┤
│2         │陳鵬瑄  │99年12│薛文華│陳鵬瑄以0981│1千元   │毒品危害│薛文華│扣案之行動│
│          │        │月4日 │位於宜│743341號行動│        │防制條例│處有期│電話壹支（│
│          │        │      │蘭縣礁│電話撥打薛文│        │第4條第2│徒刑參│含門號0981│
│          │        │      │溪鄉奇│華所持用之09│        │項之共同│年捌月│806721號SI│
│          │        │      │立丹路│00000000號行│        │販賣第二│。    │M卡壹張） │
│          │        │      │之住處│動電話，而由│        │級毒品罪│王智賢│、電子磅秤│
│          │        │      │      │王智賢接電話│        │。      │處有期│肆個及分裝│
│          │        │      │      │，即由王智賢│        │        │徒刑柒│袋壹包均沒│
│          │        │      │      │與陳鵬瑄約妥│        │        │年貳月│收。販賣第│
│          │        │      │      │交易地點後，│        │        │。    │二級毒品所│
│          │        │      │      │陳鵬瑄即至上│        │        │      │得新臺幣壹│
│          │        │      │      │開地點，由王│        │        │      │仟元連帶沒│
│          │        │      │      │智賢將安非他│        │        │      │收，如全部│
│          │        │      │      │命1包交付予 │        │        │      │或一部不能│
│          │        │      │      │陳鵬瑄，並向│        │        │      │沒收時，以│
│          │        │      │      │陳鵬瑄收取1 │        │        │      │其財產抵償│
│          │        │      │      │千元之現金，│        │        │      │之。      │
│          │        │      │      │而由薛文華及│        │        │      │          │
│          │        │      │      │王智賢共同販│        │        │      │          │
│          │        │      │      │賣安非他命予│        │        │      │          │
│          │        │      │      │陳鵬瑄。    │        │        │      │          │
├─────┼────┼───┼───┼──────┼────┼────┼───┼─────┤
│3         │蔡智仁  │99年11│薛文華│蔡智仁以0976│2千元   │毒品危害│薛文華│扣案之行動│
│          │        │月20日│位於宜│255027號行動│        │防制條例│、王智│電話壹支（│
│          │        │      │蘭縣礁│電話撥打薛文│        │第4條第1│賢各處│含門號0981│
│          │        │      │溪鄉奇│華所持用之09│        │項之共同│有期徒│806721號SI│
│          │        │      │立丹路│00000000號行│        │販賣第一│刑拾伍│M卡壹張） │
│          │        │      │之住處│動電話，而由│        │級毒品罪│年。  │、電子磅秤│
│          │        │      │      │王智賢接電話│        │。      │      │肆個及分裝│
│          │        │      │      │，由王智賢與│        │        │      │袋壹包均沒│
│          │        │      │      │蔡智仁約妥交│        │        │      │收。販賣第│
│          │        │      │      │易地點後，蔡│        │        │      │一級毒品所│
│          │        │      │      │智仁即前往前│        │        │      │得新臺幣貳│
│          │        │      │      │開地點，由王│        │        │      │仟元連帶沒│
│          │        │      │      │智賢將海洛因│        │        │      │收，如全部│
│          │        │      │      │交付予蔡智仁│        │        │      │或一部不能│
│          │        │      │      │，並向蔡智仁│        │        │      │沒收時，以│
│          │        │      │      │收取2千元之 │        │        │      │其財產抵償│
│          │        │      │      │現金，而由薛│        │        │      │之。      │
│          │        │      │      │文華及王智賢│        │        │      │          │
│          │        │      │      │共同販賣海洛│        │        │      │          │
│          │        │      │      │因予蔡智仁。│        │        │      │          │
└─────┴────┴───┴───┴──────┴────┴────┴───┴─────┘
附表三
┌─┬───┬────┬────┬─────┬─────┬────┐
│編│轉讓毒│時間    │地點    │轉讓方式  │所犯法條及│刑度    │
│號│品之對│        │        │          │罪名      │        │
│  │象    │        │        │          │          │        │
│  │      │        │        │          │          │        │
├─┼───┼────┼────┼─────┼─────┼────┤
│1 │朱瑞玫│99年12月│薛文華位│朱瑞玫以電│藥事法第83│有期徒刑│
│  │      │7日     │於宜蘭縣│話與薛文華│條第1項之 │捌月。  │
│  │      │        │礁溪鄉奇│聯絡後，由│轉讓禁藥罪│        │
│  │      │        │立丹路之│薛文華於上│。        │        │
│  │      │        │住處    │開地點，無│          │        │
│  │      │        │        │償轉讓第二│          │        │
│  │      │        │        │級毒品甲基│          │        │
│  │      │        │        │安非他命少│          │        │
│  │      │        │        │許予朱瑞玫│          │        │
│  │      │        │        │1次。     │          │        │
├─┼───┼────┼────┼─────┼─────┼────┤
│2 │郭東鎮│99年11月│薛文華位│郭東鎮以電│藥事法第83│有期徒刑│
│  │      │23日後1 │於宜蘭縣│話與薛文華│條第1項之 │捌月。  │
│  │      │、2日之 │礁溪鄉奇│聯絡後，由│轉讓禁藥罪│        │
│  │      │某時    │立丹路之│薛文華於上│。        │        │
│  │      │        │住處    │開地點，無│          │        │
│  │      │        │        │償轉讓第二│          │        │
│  │      │        │        │級毒品甲基│          │        │
│  │      │        │        │安非他命少│          │        │
│  │      │        │        │許予郭東鎮│          │        │
│  │      │        │        │1次。     │          │        │
├─┼───┼────┼────┼─────┼─────┼────┤
│3 │簡福宜│99年11月│薛文華位│簡福宜於附│毒品危害防│有期徒刑│
│  │      │29日    │於宜蘭縣│表一編號3 │制條例第8 │捌月。  │
│  │      │        │礁溪鄉奇│向薛文華購│條第1項之 │        │
│  │      │        │立丹路之│買甲基安非│轉讓第一級│        │
│  │      │        │住處    │他命後，由│毒品罪。  │        │
│  │      │        │        │薛文華於上│          │        │
│  │      │        │        │開地點，無│          │        │
│  │      │        │        │償轉讓第一│          │        │
│  │      │        │        │級毒品海洛│          │        │
│  │      │        │        │因少許予簡│          │        │
│  │      │        │        │福宜1次。 │          │        │
├─┼───┼────┼────┼─────┼─────┼────┤
│4 │簡福宜│99年12月│薛文華位│簡福宜於附│毒品危害防│有期徒刑│
│  │      │1日     │於宜蘭縣│表一編號4 │制條例第8 │捌月。  │
│  │      │        │礁溪鄉奇│向薛文華購│條第1項之 │        │
│  │      │        │立丹路之│買甲基安非│轉讓第一級│        │
│  │      │        │住處    │他命後，由│毒品罪。  │        │
│  │      │        │        │薛文華於上│          │        │
│  │      │        │        │開地點，無│          │        │
│  │      │        │        │償轉讓第一│          │        │
│  │      │        │        │級毒品海洛│          │        │
│  │      │        │        │因少許予簡│          │        │
│  │      │        │        │福宜1次。 │          │        │
├─┼───┼────┼────┼─────┼─────┼────┤
│5 │簡福宜│99年12月│薛文華位│簡福宜於附│毒品危害防│有期徒刑│
│  │      │4日     │於宜蘭縣│表一編號5 │制條例第8 │捌月。  │
│  │      │        │礁溪鄉奇│向薛文華購│條第1項之 │        │
│  │      │        │立丹路之│買甲基安非│轉讓第一級│        │
│  │      │        │住處    │他命後，由│毒品罪。  │        │
│  │      │        │        │薛文華於上│          │        │
│  │      │        │        │開地點，無│          │        │
│  │      │        │        │償轉讓第一│          │        │
│  │      │        │        │級毒品海洛│          │        │
│  │      │        │        │因少許予簡│          │        │
│  │      │        │        │福宜1次。 │          │        │
└─┴───┴────┴────┴─────┴─────┴────┘
附錄本案論罪科刑法條全文：
毒品危害防制條例第4條第1項、第2項
製造、運輸、販賣第一級毒品者，處死刑或無期徒刑；處無期徒
刑者，得併科新臺幣2千萬元以下罰金。
製造、運輸、販賣第二級毒品者，處無期徒刑或7年以上有期徒
刑，得併科新臺幣1千萬元以下罰金。
毒品危害防制條例第8條第1項
轉讓第一級毒品者，處1年以上7年以下有期徒刑，得併科新臺幣
1百萬元以下罰金。
藥事法第83條第1項
明知為偽藥或禁藥，而販賣、供應、調劑、運送、寄藏、牙保、
轉讓或意圖販賣而陳列者，處7年以下有期徒刑，得併科新臺幣5
百萬元以下罰金。